【裁判字號】    97,審易,777
【裁判日期】    970530
【裁判案由】    竊盜等
【裁判全文】
臺灣高雄地方法院刑事判決             97年度審易字第777號
公  訴  人  臺灣高雄地方法院檢察署檢察官
被      告  丁○○
                    （現另案於臺灣高雄監獄執行中）
上列被告因竊盜案件，經檢察官提起公訴（97年度偵字第11799
號），本院裁定改依簡式審判程序審理，判決如下：
    主  文
丁○○犯竊盜罪，累犯，處有期徒刑肆月；又犯竊盜罪，累犯，
處有期徒刑拾月；又犯行使偽造特種文書罪，累犯，處有期徒刑
肆月，扣案偽造之「ZI－2702」號車牌貳面沒收。應執行有期徒
刑壹年肆月，扣案偽造之「ZI－2702」號車牌貳面沒收。
    事  實
一、丁○○：(一)基於意圖為自己不法所有之犯意，於民國97年4
    月7 日12時許，在高雄縣大寮鄉○○村○○路3 之1 號前，
    徒手竊得丙○○所有之車牌號碼YD-3302 號自小客車車牌1
    面；(二)復基於意圖為自己不法所有之犯意，於同年月11日5
    時20分許，在高雄市○○區○○路與仁義街口（起訴書誤載
    為高雄市○鎮區○○街17巷1 號前），趁甲○○（車輛使用
    人）將鑰匙放於車內未取走之機會，持該鑰匙竊取顏秀華所
    有之車牌號碼1798-JR 號自小貨車1 輛及車上水果1 批得逞
    ；(三)又基於偽造特種文書並持以行使之犯意，於竊得上開自
    小貨車後，於97年4 月13日下午某時，駕駛上開竊得自小貨
    車，至高雄市○○路與苓雅路交岔路口附近，在該自小貨車
    上，以剪裁壓克力板再予噴漆之方式，偽造「ZI-2702 」號
    車牌2 面後，懸掛於該竊得自小貨車上行使之，足生損害於
    合法領用ZI-2702 號車牌之乙○○使用車牌之權益及公路監
    理機關對於車牌管理之正確性。嗣於97年4 月18日15時許，
    在高雄市○○○路22之1 號停車場內，經警查獲顏秀華遭竊
    並懸掛丁○○偽造「ZI-2702 」號車牌（原車牌1798-JR ；
    起訴書誤載為1789 -JR）之自小貨車1 輛（含偽造「ZI-270
    2 」號車牌2 面）及丙○○失竊之YD-3302 號車牌1 面，而
    悉上情。
二、案經高雄市政府警察局新興分局報請臺灣高雄地方法院檢察
    署檢察官偵查起訴。
    理  由
一、被告丁○○所犯係死刑、無期徒刑、最輕本刑為 3年以上有
    期徒刑以外之罪，其於準備程序就前揭被訴事實為有罪之陳
    述，經告知簡式審判程序之旨，並聽取檢察官與被告意見，
    認無不得或不宜改依簡式審判程序進行之處，依刑事訴訟法
    第273 條之1 第1 項規定，裁定進行簡式審判程序。
二、上揭事實，業據被告於偵查及本院審理中坦承不諱（見偵卷
    第5 頁及院卷第47-50 頁），核與證人即害人丙○○、甲○
    ○（1798-JR 號自小貨車使用人）、乙○○於警詢中證述情
    節相符，並有高雄市政府警察局新興分局扣押物品目錄表1
    紙、贓物認領保管單2 紙、車輛失竊協尋資料3 紙、車籍查
    詢基本資料詳細畫面1 紙及現場相片6 張（見警卷第4-7 、
    12、14-21 頁）在卷可稽，並有偽造「ZI-2702 」號車牌2
    面及被告行竊之YD-3302 號車牌1 面扣案可資佐證，足認被
    告前開自白與事實相符。本案事證明確，被告上開竊盜及行
    使偽造特種文書犯行，均堪予認定，應依法論處。
三、核被告所為：犯罪事實(一)(二)均犯刑法第320 條第1 項之普通
    竊盜罪；犯罪事實(三)係犯同法第216 條、第212 條之行使偽
    造特種文書罪，其偽造特種文書之低度行為，應為行使之高
    度行為所吸收，不另論罪。被告前因竊盜、脫逃、偽造文書
    及違反毒品危害防制條例等案件，分經臺灣高等法院高雄分
    院94年度上訴字第943 號、本院95年度易緝字第140 號、94
    年度簡字第5272號、95年度訴字第3628號判處有期徒刑8 月
    、5 月、8 月、9 月、2 月、6 月、7 月、3 月確定，嗣經
    本院96年度聲減字第3628號裁定減刑並定應執行有期徒刑1
    年4 月確定，於97年2 月20日縮刑期滿執行完畢，有臺灣高
    等法院被告前案紀錄表在卷可稽，其於徒刑執行完畢後5 年
    內故意再犯本件有期徒刑以上之罪，均為累犯，各應加重其
    刑。本院審酌被告有上開竊盜等犯罪前科，素行不佳，竟不
    知悔改，於前案執行出獄後不久，為貪圖不法利益，任意竊
    取他人車輛牌照及自小貨車，並偽造車牌懸掛於竊得之車輛
    行使，所為實不足取，及念其犯後坦承犯行，且當庭與被害
    人顏秀華以新臺幣6 萬元達成和解（僅常庭製作和解筆錄，
    尚未給付和解金額）等一切具體情狀，分別量處如主文所示
    之刑，並定其應執行之刑。扣案偽造之「ZI -2702」號車牌
    2 面，係被告所有供犯罪所用之物，爰依刑法第38條第1 項
    第2 款之規定宣告沒收。
四、據上論斷，應依刑事訴訟法第273 條之1 第1 項、第299 條
    第1 項前段，刑法第320 條第1 項、刑法第216 條、第212
    條、第51條第5 款、第38條第1 項第2 款，刑法施行法第1
    條之1 ，判決如主文。
本案經檢察官劉穎芳到庭執行職務。
中    華    民    國    97    年    5     月    30    日
                  刑事第七庭  法  官  唐照明
以上正本證明與原本無異。
如不服本判決應於判決送達後10日內，向本院提出上訴書狀。
中    華    民    國    97    年    5     月    30    日
                              書記官  許珈綺
附錄本案論罪科刑法條：
中華民國刑法第320 條
意圖為自己或第三人不法之所有，而竊取他人之動產者，為竊盜
罪，處5 年以下有期徒刑、拘役或5 百元以下罰金。
意圖為自己或第三人不法之利益，而竊佔他人之不動產者，依前
項之規定處斷。
前二項之未遂犯罰之。
刑法第216 條
行使第210 條至第215 條之文書者，依偽造、變造文書或登載不
實事項或使登載不實事項之規定處斷。
刑法第212 條
偽造、變造護照、旅券、免許證、特許證及關於品行、能力服務
或其他相類之證書、介紹書，足以生損害於公眾或他人者，處1
年以下有期徒刑、拘役或300 元以下罰金。


司法院資訊處製作；財團法人民間司法改革基金會備份。
